Ricardo Issac Puentes Palacios

Rincón de Romos, Ags., México · <u>linkedin.com/in/issac-puentes</u> · +52 449 501 3223 · issac.isc.isc@gmail.com

Desarrollador de software y analista de soporte técnico con un año y medio de experiencia en la creación de soluciones tecnológicas automatizadas y eficientes. Competente en ASP.NET MVC, C#, SSRS, SQL Server y múltiples lenguajes de programación. Hábil en diagnóstico de hardware y soporte para sistemas operativos Windows. Capaz de resolver problemas, colaborar con equipos multidisciplinarios y adaptarse a nuevas tecnologías.

EXPERIENCIA PROFESIONAL

Flextronics Manufacturing Aguascalientes, S.A. De C.V.

Aguascalientes

Profesionista en Desarrollo

Diciembre 2022-Junio 2024

- Desarrollo de aplicaciones web utilizando ASP.NET y C#.
- Implementación de bases de datos SQL Server para sistemas .NET.
- Experiencia en diseño y desarrollo de interfaces de usuario con HTML/CSS.
- Experiencia con SQL Server para la gestión de bases de datos relacionales.
- Creación de informes utilizando SQL y SSRS para análisis de datos.
- Limpieza y transformación de datos para generar informes precisos.
- Colaboración con equipos multidisciplinarios para implementar soluciones de informes.
- Optimización de consultas SQL para mejorar el rendimiento de los informes en SSRS.

Flextronics Manufacturing Aguascalientes, S.A. De C.V.

Aguascalientes

Becario Analista de Soporte TI

Diciembre 2021-Abril 2022

- Conocimiento de sistemas operativos Windows y software de oficina.
- Experiencia en la resolución de problemas técnicos y en proporcionar soporte al cliente de manera eficiente.
- Conocimientos en mantenimiento y configuración de equipos.
- Dominio en la identificación y corrección de fallos de software y hardware.
- Familiaridad con herramientas de ticketing para el seguimiento y resolución de incidencias.
- Experiencia en brindar soporte técnico a usuarios con problemas de software y hardware.

Bright Machines

Aguascalientes

Becario

May 2020-Nov 2020

- Desarrollo de manuales de herramientas y equipos en Bright Machines.
- Creación de macros para el seguimiento y visualización semiautomática de proyectos en Excel.
- Desarrollo de páginas en SharePoint para la gestión de inventarios de herramientas.

EDUCACIÓN

UNIVERSIDAD TECNOLÓGICA DEL NORTE DE AGUASCALIENTES

Ingeniería en Desarrollo y Gestión de Software

Rincón de Romos, Ags Sep 2020 - Abr 2022

Rincón de Romos, Ags Sep 2018 - Ago 2020

UNIVERSIDAD TECNOLÓGICA DEL NORTE DE AGUASCALIENTES

TSU - Tecnologías de la Información y Desarrollo de Software Multiplataforma

HABILIDADES ADICIONALES

- Lenguajes de Programación: C#, JavaScript, Python, HTML, CSS, SQL
- Gestión de Bases de Datos: SQL Server, MongoDB, SSRS (SQL Server Reporting Services)
- Marcado y Scripting: Markdown
- Frameworks y Bibliotecas: ASP.NET MVC, Bootstrap, Tailwind CSS
- Herramientas y Tecnologías: Git, GitHub, Power BI, Excel (Macros), Windows Forms, SharePoint
- **Soporte Técnico:** Resolución de problemas, diagnóstico de hardware, resolución de problemas de software/hardware
- Resolución de Problemas: Capacidad para resolver problemas técnicos de manera eficiente
- Adaptabilidad: Rápido aprendizaje de nuevas tecnologías y adaptación a entornos de trabajo cambiantes
- Trabajo en Equipo: Capacidad comprobada para colaborar de manera efectiva en equipos multidisciplinarios
- Documentación de Software: Experiencia en redacción de manuales y documentación técnica

IDIOMAS

Español: NativoInglés: Nivel B1

CERTIFICACIONES

• SQL and Relational Databases 101 - IBM

Completo: Octubre 2024

URL: Certification

• Google AI Essentials - Coursera

Completo: Noviembre 2024

URL: Certification